【裁判字號】    90,易,2040
【裁判日期】    901017
【裁判案由】    竊盜
【裁判全文】
臺灣桃園地方法院刑事判決                          九十年度易字第二四號
    公  訴  人  臺灣桃園地方法院檢察署檢察官
    被      告  甲○○
右列被告因竊盜案件，經檢察官提起公訴（九十年度偵字第一０二二六號），本院判
決如左：
    主  文
甲○○攜帶兇器竊盜未遂，累犯，處有期徒刑陸月，如易科罰金，以參佰元折算壹日
。扣案之美工刀貳支沒收。
    事  實
一、甲○○係極重度多障者，為瘖啞人，前曾有多次竊盜前科，復於民國八十七年間
    因偽造文案件，經臺灣板橋地方法院判處有期徒刑三月確定，於八十九年三月十
    七日易科罰金執行完畢。又因於民國八十六年間因竊盜案件，經台灣高雄地方法
    院判處有期徒刑二月確定，刑期起算日九十年一月七日，指揮書執畢日期九十年
    三月六日，猶不知悛悔。竟意圖為自己不法之所有，於九十年六月二十四日上午
    九時三十分許，在桃園縣中壢市○○路七九號「民生市場」內，持其所有客觀上
    足以對人之生命、身體安全構成威脅且具有危險性之美工刀二支，劃破乙○○之
    手提包（毀損部分未據告訴）著手行竊時，經早有警覺之乙○○發現而予制止，
    始未得逞，嗣經報警查獲甲○○，並扣得其所有用以行竊之美工刀二支。
二、案經桃園縣警察局中壢分局報告台灣桃園地方法院檢察署檢察官偵查起訴。
    理  由
一、訊據被告甲○○矢口否認有何右揭犯行，辯稱：伊當時行經被害人乙○○身旁時
    ，因為有人撞了伊一下，伊嚇一跳，旁邊有一個女孩子把美工刀丟在地上，之後
    另一個婦人把美工刀撿起交給到場處理的警察，但要偷東西那個女孩子跑了；伊
    沒有偷乙○○的東西，伊跟乙○○下跪因為我沒有做，叫她不要冤枉我云云。惟
    查：（一）右揭事實，及被告係著手行竊時，當場經被害人乙○○逮獲，而扭送
    警辦之現行犯等情，業據被害人乙○○於警訊時及偵查中指訴綦詳，核與證人即
    承辦本案之員警王忠信於本院證稱：當時是接到民眾報案，伊趕到桃園縣中壢市
    ○○路七九號「民生市場」，當時被告甲○○、被害人乙○○都在現場，被害人
    說當場看到甲○○用刀劃破她的皮包，且說甲○○有跟她下跪，請求原諒，不要
    報警等情相符（見本院九十年十月三日筆錄）；此外，並有被告所有供竊盜所用
    之美工刀二支扣案可證，復有被害人乙○○所有遭美工刀劃破之皮包照片一證附
    卷可稽，是被告確有上開竊盜犯行無訛。（二）又被告雖辯稱：伊行經被害人乙
    ○○身旁時，當時因為有人撞了我一下，伊嚇一跳，旁邊有一個女孩子把美工刀
    丟在地上，之後另一個婦人把美工刀撿起交給到場處理的警察，但要偷東西那個
    女孩子跑了，伊沒有偷乙○○的東西，伊跟乙○○下跪因為我沒有做，叫她不要
    冤枉我云云。然參以，被告為一瘖啞人，並無聽能，惟事發當時，竟能於被害人
    言稱「就是妳」後，即為否認之揮手動作，並當場下跪祈求原諒，衡情苟其未為
    ，豈有如此反應，是此乃被告行竊失風後，畏罪情虛之舉，狀至顯然。再者，現
    場並無另一婦人在場將美工刀交給到場處理之員警等情，業據證人即到場處理之
    員警王忠信證述在卷（見本院九十年十月三日筆錄），足見被告所辯與事實不符
    不足採信。縱上所述，被告所辯顯係事後卸責之詞，不足採信。本案事證明確，
    被告犯行洵堪認定。
二、查刑法第三百二十一條第一項第三款之攜帶兇器竊盜罪，所謂兇器之種類並無限
    制，凡客觀上足對人之生命、身體、安全構成威脅，具有危險性之兇器均屬之，
    且只須行竊時攜帶此種具有危險性之兇器為已足，並不以攜帶之初有行兇之意圖
    為必要；美工刀為足以殺傷人之生命、身體之器械，顯為具有危險性之兇器。核
    被告所為，係犯刑法第三百二十一條第二項、第一項第三款之攜帶兇器竊盜未遂
    罪。又被告雖已著手於竊盜行為之實施，惟未得逞，為未遂犯，依刑法第二十六
    條前段之規定減輕其刑。又其係極重度多障者，此有卷附殘障手冊影本可按，為
    瘖啞人，爰依刑法第二十條規定遞減輕其刑。又被告曾有如事實欄所載之犯行及
    執行情形，有台灣高等法院被告全國前案紀錄表、台灣桃園地方法院檢察署刑案
    資料查註紀錄表在卷可按，其於五年內再犯本案有期徒刑以上之罪，為累犯，應
    依法加重其刑，並先加後減之。爰審酌被告犯罪之動機、目的、手段、犯罪所生
    之危害，及犯罪後之態度等一切情狀，量處如主文所示之刑，並諭知易科罰金之
    折算標準。
三、扣案之美工刀二支，係被告所有供其竊盜所用之物，已如前述，應依刑法第三十
    八條第一項第二款之規定宣告沒收。
據上論斷，應依刑事訴訟法第二百九十九條第一項前段，刑法第三百二十一條第二項
、第一項第三款、第二十條、第二十六條前段、第四十七條、第四十一條第一項前段
、第三十八條第一項第二款，罰金罰鍰提高標準條例第二條，判決如主文。
本案經檢察官吳廣莉到庭執行職務。
中      華      民      國      九十     年     十      月      十七    日
                                臺灣桃園地方法院刑事第四庭
                                            法  官    邱滋杉
右正本證明與原本無異。
如不服本判決，應於判決送達後十日內向本院提出上訴狀( 應附繕本 )，上訴於
臺灣高等法院。
                                            書記官    周巧屏
中      華      民      國      九十     年     十      月      三十    日
附論罪科刑依據之法條：
刑法第三百二十一條
犯竊盜罪而有左列情形之一者，處六月以上五年以下有期徒刑：
一、於夜間侵入住宅或有人居住之建築物、船艦或隱匿其內而犯之者。
二、毀越門扇、牆垣或其他安全設備而犯之者。
三、攜帶兇器而犯之者。
四、結夥三人以上而犯之者。
五、乘火災、水災或其他災害之際而犯之者。
六、在車站或埠頭而犯之者。
前項之未遂犯罰之。


司法院資訊處製作；財團法人民間司法改革基金會備份。
